---
title: "Raport elektrownie"
author: "Piotr Langa 117330"
date: "27 listopada 2017"
output:
  html_document:
    toc: true
---

```{r setup, include=FALSE}
knitr::opts_chunk$set(echo = FALSE)
knitr::opts_chunk$set(message = FALSE)
knitr::opts_chunk$set(warning = FALSE)
knitr::opts_chunk$set(error = FALSE)
knitr::opts_chunk$set(cache = TRUE)
```

## Wstęp

//Podsumowanie analizy
//wszystkie dane wygladaja na znormalizowane oprócz irri_pvgis_mod
//Wczytany zbiór nie zawiera wartości pustych więc pominięto ich usuwanie
//wszystkie kolumny id odrzucam bo chyba ich nie potrzeba
//część kolumn po angielsku część po włosku, co to w ogóle ma być


## Wykorzystane biblioteki

```{r}
library(dplyr)
library(ggplot2)
library(reshape2)
library(lubridate)
library(caret)
```

## Przygotowanie danych

```{r, echo = TRUE}
set.seed(123)
file <- read.csv("elektrownie.csv")
df <- file %>% mutate(date = as.Date(file$data,format="%m/%d/%Y"))
```

## Podsumowanie zbioru danych

``` {r}
rozmiar <- rbind(c(length(df[,1]),length(df)))
knitr::kable(rozmiar,col.names = c("Liczba rekordów","Liczba atrybutów"),align = "l")
```

##### Nazwy atrybutów

``` {r}
colnames(df)
```

## Rozkład wartości atrybutów

### Atrybuty liczbowe

``` {r,  fig.width = 10, fig.height = 20}
liczbAtr <- df %>% select(id, lat,lon,ageinmonths,anno,day,ora,temperatura_ambiente,irradiamento,pressure,windspeed,humidity,dewpoint,windbearing,cloudcover,tempi,irri,pressurei,windspeedi,humidityi,dewpointi,windbearingi,cloudcoveri,dist,altitude,azimuth,altitudei,azimuthi,irr_pvgis_mod,irri_pvgis_mod,kwh)

a <- lapply(colnames(liczbAtr %>% select(-id)), function(x){ c(x, min = min(liczbAtr[,x]),max = max(liczbAtr[,x]), med = median(liczbAtr[,x]), mean = mean(liczbAtr[,x]), uniq = length(unique(liczbAtr[,x]))) })

tab <- do.call(rbind, a)

knitr::kable(tab,col.names = c("Atrybut","Minimum","Maksimum","Mediana","Średnia","Wartości unikalne"))

attrs <- melt(sample_n(liczbAtr,10), id.vars = 'id')
 ggplot(attrs, aes(x = value)) +
 geom_histogram(stat = "count") +
   facet_wrap(~variable,scales="free", ncol = 3) +
   ylab("liczba") + xlab("wartość atrybutu")

```

##### Wartości geograficzne

* lat - szerokość geograficzna
* lon - długość geograficzna
* altitude - wysokość nad poziomem morza
* azimuth - azymut.

##### Wartości metorologiczne

* temperatura_ambiente (część urojona "tempi") - temperaturę powietrza
* irradiamento (część urojona irri) - nasłonecznienie
* pressure (pressurei) - ciśnienie
* windspeed (windspeedi) - prędkość wiatru
* humidity (humidityi) - wilgotność powietrza
* dewpoint (dewpointi) - punkt rosy
* cloudcover (cloudcoveri) - zachmurzenie

##### Pozostałe wartości

* kwh - kilowatogodziny
* ageinmonths - wiek czujnika w miesiącach

##### Nieopisane wartości

Częśc wartości okazała się niemożliwa do odgadnięcia z podanej nazwy

* dist - jest to albo jakaś odległość fizyczna albo odległość na macierzy pomyłek
* irr_pvgis_mod (irri_pvgis_mod)


### Atrybuty nominalne

``` {r, fig.width = 10, fig.height = 20}
liczbAtr <- df %>% select(-c(lat,lon,ageinmonths,anno,day,ora,temperatura_ambiente,irradiamento,pressure,windspeed,humidity,dewpoint,windbearing,cloudcover,tempi,irri,pressurei,windspeedi,humidityi,dewpointi,windbearingi,cloudcoveri,dist,altitude,azimuth,altitudei,azimuthi,irr_pvgis_mod,irri_pvgis_mod,kwh,date))

a <- lapply(colnames(liczbAtr), function(x){ c(x, uniq = length(unique(liczbAtr[,x]))) })

tab <- do.call(rbind, a)

knitr::kable(tab,col.names = c("Atrybut","Wartości unikalne"))

attrs <- melt(sample_n(liczbAtr,10), id.vars = 'id')
 ggplot(attrs, aes(x = value)) +
 geom_histogram(stat = "count") +
   facet_wrap(~variable,scales="free", ncol = 3) +
   ylab("liczba") + xlab("wartość atrybutu")

```

##### Opis wartości
* id - identyfikator pomiaru
* idsito - id czujnika
* idmodel - id modelu czujnika
* idbrand - id marki
* data - data i czas pomiaru
* pcnm1... pcnm15 - wartości głównych współrzędnych macierzy sąsiedztwa
* icon - ikona, prawdopodobnie jakieś oznaczenie techniczne 

## Korelacja pomiędzy zmiennymi


### Średni kwh od godziny i zachmurzenia z podziałem na rok

Atrybut kwh został uśredniony dla danej godziny (ora) z okresu całego roku i zachmurzenia (cloudcover)

```{r}
df %>% 
  mutate(colr = round(cloudcover*4, digits = 0)/4) %>%
  group_by(anno,day,ora,colr) %>% 
  summarise(kwh2 = mean(kwh)) %>% 
  ggplot(aes(x = ora, y = kwh2, fill = factor(colr), color  = factor(colr))) + 
  geom_smooth() + 
  guides(color=guide_legend(title="zachmurzenie"),fill=guide_legend(title="zachmurzenie")) + 
  facet_grid(. ~ anno) +
  xlab("godzina")+ylab("kwh")
```

### Średni kwh i średnie nasłonecznienie od godziny z podziałem na rok

Atrybuty kwh i irradimento zostały uśrednione dla danej godziny (ora) z okresu całego roku

```{r}
df %>% 
  group_by(anno,day,ora) %>% 
  summarise(kwh2 = mean(kwh), irr = mean(irradiamento)) %>% 
  ggplot(aes(x = ora)) + 
  geom_smooth(aes(y=kwh2, color = "kwh", fill = "kwh")) + 
  geom_smooth(aes(y=irr, color = "nasłonecznienie", fill = "nasłonecznienie")) + 
  guides(color=guide_legend(title=""),fill=guide_legend(title="")) + 
  facet_grid(. ~ anno) +
  xlab("godzina")+ylab("wartość")
```

### Średni kwh od nasłonecznienia i wilgotności

```{r}
df %>% 
  group_by(irradiamento,humidity) %>% 
  summarise(kwh2 = mean(kwh)) %>% 
  ggplot(aes(x = irradiamento, y = kwh2,  color  = humidity)) + 
  geom_point()+
  xlab("nasłonecznienie")+ylab("kwh")

df %>% 
  group_by(humidity,irradiamento) %>% 
  summarise(kwh2 = mean(kwh)) %>% 
  ggplot(aes(x = humidity, y = kwh2,  color = irradiamento)) + 
  geom_point()+
  xlab("wilgotność")+ylab("kwh")

```

Na powyższych wykresach można zauważyć korelację atrybutu kwh z wartością nasłonecznienia. Jednocześnie nie widać na nich korelacji kwh i wilgotności.

### Średni kwh i średnie nasłonecznienie od miesiąca

```{r}
df %>% 
  mutate(miesiac =  month(date, label = TRUE, abbr = FALSE)) %>%
  group_by(miesiac) %>% 
  summarise(kwh2 = mean(kwh), irr = mean(irradiamento)) %>% 
  ggplot(aes(x = miesiac)) + 
  geom_bar(stat = "identity", aes(y = kwh2, fill = "kwh")) +
  geom_bar(stat = "identity", aes(y = irr, fill = "nasłonecznienie")) +
  guides(fill=guide_legend(title="")) + 
  xlab("godzina")+ylab("wartość")

```

Z wykresu wynika, że najwyższa wartość kwh jest latem i osiąga maksimum w czerwcu. Ponownie można zauważyć korelację kwh i nasłonecznienia.

### test

```{r}
p <- df %>% ggplot(aes(x=kwh,y=irradiamento,frame = ora)) + geom_point()



```


## Regresja

```{r}

attrs1 <- df %>% select(lat,lon,ageinmonths,anno,day,ora,temperatura_ambiente,irradiamento,pressure,windspeed,humidity,dewpoint,windbearing,cloudcover,altitude,azimuth,kwh)
attrs2 <- df %>% select(ora,irradiamento,kwh)
attrs3 <- df %>% select(anno,day,ora,temperatura_ambiente,irradiamento,pressure,windspeed,humidity,dewpoint,windbearing,cloudcover,altitude,azimuth,kwh)
attrs4 <- df %>% select(anno,day,ora,temperatura_ambiente,irradiamento,pressure,windspeed,dewpoint,cloudcover,altitude,azimuth,kwh)
attrs5 <- df %>% select(anno,day,ora,temperatura_ambiente,irradiamento,pressure,windspeed,dewpoint,cloudcover,kwh)
attrs6 <- df %>% select(anno,day,ora,temperatura_ambiente,irradiamento,pressure,dewpoint,cloudcover,kwh)

inTrain <- createDataPartition(y = df$kwh, p = .75, list = FALSE)
results <- lapply(list(attrs1,attrs2), function(a)
{
  training <- a[inTrain,]
  testing <- a[-inTrain,]

  fit <- train(kwh~., data = training, method = "lm", metric = "RMSE")
  pred <- predict(fit, newdata = testing)
  rmse <- defaultSummary(data.frame(obs=testing$kwh, pred=pred))[1]
  data.frame(paste(colnames(a),collapse=", "),rmse)
})
tab <- do.call(rbind.data.frame,results)

knitr::kable(tab,col.names = c("atrybuty","RMSE"))

# inTrain <- createDataPartition(y = df$kwh, p = .75, list = FALSE)
# training <- attrs[inTrain,]
# testing <- attrs[-inTrain,]
# 
# 
# 
# fit <- train(kwh~., data = training, method = "lm", metric = "RMSE")
# pred <- predict(fit, newdata = testing)
# rmse <- defaultSummary(data.frame(obs=testing$kwh, pred=pred))$RMSE
# rmse
```
