---
title: "Raport elektrownie"
author: "Piotr Langa 117330"
date: "27 listopada 2017"
output:
  html_document:
    toc: true
---

```{r setup, include=FALSE}
knitr::opts_chunk$set(echo = TRUE)
```

## Wstęp

//Podsumowanie analizy
//wszystkie dane wygladaja na znormalizowane oprócz irri_pvgis_mod
//Wczytany zbiór nie zawiera wartości pustych więc pominięto ich usuwanie
//wszystkie kolumny id odrzucam bo chyba ich nie potrzeba
//część kolumn po angielsku część po włosku, co to w ogóle ma być


## Wykorzystane biblioteki

```{r, error=FALSE, message=FALSE, warning=FALSE}
library(dplyr)
library(ggplot2)
library(reshape2)

```

## Przygotowanie danych

```{r}
set.seed(123)
file <- read.csv("elektrownie.csv")
df <- file %>% select(-c(idsito,idbrand,idmodel))
```

## Podsumowanie zbioru danych

``` {r}
summary(df)
colnames(df)
```

## Rozkład wartości atrybutów

```{r warning=FALSE, message= FALSE, echo = FALSE, fig.height=4, fig.width=5}
# attrs <- melt(sample_n(df,1000), id.vars = 'id')
# ggplot(attrs, aes(x = value)) +
# geom_histogram(stat = "count") +
#   facet_wrap(~variable,scales="free", ncol = 4) +
#   ylab("liczba") + xlab("wartość atrybutu")

ggplot(sample_n(df,1000),aes(x = lat, color="green")) +
 geom_histogram()
summary(df$lat)
ggplot(sample_n(df,1000),aes(x = lon, color="green")) +
 geom_histogram()
summary(df$lon)




```

## Testowe wykresy

```{r}
# sample_n(df,10000) %>%
#   mutate(colr = round(cloudcover*4, digits = 0)/4) %>%
#   group_by(anno,day,ora,colr,kwh) %>%
#   summarise(mean(kwh)) %>%
#   ggplot(aes(x = ora, y = kwh, colour = factor(colr))) + 
#   geom_point() + 
#   facet_grid(. ~ anno)
# 
# sample_n(df,10000) %>% 
#   mutate(colr = round(cloudcover*4, digits = 0)/4) %>%
#   group_by(anno,day,ora,cloudcover,colr,kwh) %>% 
#   summarise(mean(kwh),mean(cloudcover)) %>% 
#   ggplot(aes(x = ora, y = kwh, fill = factor(colr))) + 
#   geom_col() + facet_grid(. ~ anno)

sample_n(df,100000) %>% 
  mutate(colr = round(cloudcover*4, digits = 0)/4) %>%
  group_by(anno,day,ora,cloudcover,colr,kwh) %>% 
  summarise(mean(kwh),mean(cloudcover)) %>% 
  ggplot(aes(x = ora, y = kwh, fill = factor(colr), color  = factor(colr))) + 
  geom_smooth() + 
  facet_grid(. ~ anno)
```